臺灣臺中地方法院民事裁定
110年度監宣字第562號
聲  請  人  財團法人基督教惠明盲人福利會附設臺中市私立惠
            明盲童育幼院

法定代理人  謝文昌  


代  理  人  郭志斌律師
相  對  人  詹明修  


上列聲請人聲請監護宣告事件，本院裁定如下：
    主  文
一、宣告詹明修（國民身分證統一編號：Z000000000號）為受監
    護宣告之人。
二、選定雲林縣政府為受監護宣告之人之監護人。
三、指定劉慧雯（國民身分證統一編號：Z000000000號）為會同
    開具財產清冊之人。
四、聲請費用由受監護宣告之人負擔。
    理  由
一、按對於因精神障礙或其他心智缺陷，致不能為意思表示或受
    意思表示，或不能辨識其意思表示之效果者，法院得因本人
    、配偶、四親等內之親屬、最近一年有同居事實之其他親屬
    、檢察官、主管機關或社會福利機構之聲請，為監護之宣告
    。受監護宣告之人應置監護人。法院為監護之宣告時，應依
    職權就配偶、四親等內之親屬、最近一年有同居事實之其他
    親屬、主管機關、社會福利機構或其他適當之人選定一人或
    數人為監護人，並同時指定會同開具財產清冊之人。法院選
    定監護人時，應依受監護宣告之人之最佳利益，優先考量受
    監護宣告之人之意見，審酌一切情狀，並注意下列事項：一
    、受監護宣告之人之身心狀態與生活及財產狀況。二、受監
    護宣告之人與其配偶、子女或其他共同生活之人間之情感狀
    況。三、監護人之職業、經歷、意見及其與受監護宣告之人
    之利害關係。四、法人為監護人時，其事業之種類與內容，
    法人及其代表人與受監護宣告之人之利害關係，民法第14條
    第1 項、第1110條、第1111條第1 項、第1111條之1 分別定
    有明文。
二、聲請意旨略以：相對人為重度多重障礙之人，需仰賴機構照
    護，已不能處理自己生活事務，且不能辨識其意思表示之效
    果，為此聲請對其為監護之宣告。又因相對人未婚，無子女
    ，父親已歿，母親改嫁且雙方自相對人小時候起即無往來，
    再因其祖母李快業已喪失生活自理能力，身體狀況亦不佳，
    無法協助相對人處理事務，相對人之親人均無意願擔任相對
    人之監護人，為確保相對人之權益，爰依法請求選定相對人
    主管機關雲林縣政府為受監護宣告之相對人之監護人，另請
    指定劉慧雯即相對人二嬸為會同開具財產清冊之人等語。
三、經查：
  ㈠聲請人主張上開事實，業據其提出戶籍謄本、相對人之中華
    民國身心障礙證明影本、同意書等件為憑，又本院審酌鑑定
    人即衛生福利部豐原醫院精神科醫師鑑定書之意見略以：相
    對人有精神認知上之障礙，其程度重大，不能管理處分自己
    財產，回復可能性低，目前障礙之程度，已達「不能為意思
    表示或受意思表示，或辨識其意思表示效果」可為監護宣告
    等語。揆諸上開說明，聲請人上開主張，核與卷證相符，聲
    請人聲請對相對人為監護之宣告，為有理由，應予准許。
  ㈡就相對人之適切之監護人及會同開具財產清冊之人，本院審
    酌卷附之訪視報告內容，其中，相對人之母親蕭玉琴，僅於
    相對人出生滿月時，探視一次，之後即不曾探視相對人，與
    相對人關係疏離，無任何互動亦不瞭解相對人狀況；相對人
    祖母李快因車禍已無生活自理能力；相對人之親人均無意願
    擔任相對人之監護人等情，亦有渠等之訪視報告在卷可憑，
    再考量雲林縣政府為相對人之社政主管機關，長期經辦各項
    社會福利業務，經驗豐富，並有眾多學有專精之社會工作人
    員執行該處之業務，對於受監護宣告人得享有之福利應甚為
    瞭解並可加以協助，聲請人選定由雲林縣政府擔任受監護宣
    告人詹明修之監護人，並另請指定劉慧雯為會同開具財產清
    冊之人，應符合受監護宣告人之最佳利益，爰選定由雲林縣
    政府為受監護宣告人詹明修之監護人，並指定劉慧雯為會同
    開具財產清冊之人。
四、末按民法第1113條準用同法第1099條、第1109條之規定，監
    護開始時，監護人對於受監護人之財產，應依規定會同法院
    指定會同開具財產清冊之人，於2 個月內開具財產清冊，並
    陳報法院；監護人於執行監護職務時，因故意或過失，致生
    損害於受監護人者，應負賠償之責。基上，監護人於本裁定
    確定後，應與會同開具財產清冊之人，於2 個月內開具財產
    清冊，並陳報法院，併此敘明。
五、依家事事件法第164 條第2 項，裁定如主文。
中　　華　　民　　國    110   年    10   月    31     日
                  家事法庭    法  官    顏淑惠 
正本係照原本作成。
如對本裁定抗告，須於裁定送達後10日之不變期間內，向本院提
出抗告狀，並繳納抗告費新台幣1000元。
中　　華　　民　　國    110    年    10  月    31     日
                              書記官     孫超凡